# 关于租赁合同的合并的问题

提问人：oyyc2018 时间：2022-04-28 10:43:21
A公司与B公司 2021 年X月签订办公场所租赁合同，租赁了 8 楼，然后 2022 年Y月又新增了 10 楼的租赁。
价格反正是按各自的单独价格确认的。都是办公场所（感觉也不太构成一揽子，虽然都是办公场地）
这种是各算各还是需要合并啊

回答人：chenyiwei
由于租赁物互相独立，且各自约定的租金都能够代表租金的市场价格，故建议作为两项独立租赁分别进行会计处理，分别确认使用权资产和租赁负债。